【裁判字號】    97,再易,44
【裁判日期】    971029
【裁判案由】    返還停車位
【裁判全文】
臺灣高等法院臺中分院民事裁定  97年度再易字第44號
再 審原 告  乙○○
訴訟代理人  李仲景律師
再 審被 告  甲○○
訴訟代理人  李效文律師
上列當事人間請求返還停車位事件，再審原告對於中華民國97年
7月1日本院96年度上易字第282號確定判決，追加提起再審之訴
，本院裁定如下：
      主  文
追加再審之訴駁回。
追加再審訴訟費用由再審原告負擔。
      理  由
一、按再審之訴，應於30日之不變期間內提起；前項期間，自判
    決確定時起算，判決於送達前確定者，自送達時起算，民事
    訴訟法第500條第l項、第2項分別定有明文。又判決於上訴
    期間屆滿時確定；不得上訴之判決，於宣示時確定，不宣示
    者，於公告時確定，民事訴訟法第398條第l項、第2項亦有
    明定。另再審之訴，雖非不得追加其原因事實，惟如可據以
    獨立提起另一再審之訴者，則仍須受前述不變期間之限制（
    最高法院73年台再字第13號裁定意旨參照）。
二、查本院96年度上易字第282號判決於民國（下同）97年7月l
    日宣示，因係不得上訴第三審之判決，依民事訴訟法第398
    條第2項規定，於宣示時即行確定，而該判決書正本於97年7
    月ll日送達再審原告之訴訟代理人李仲景律師，此有送達證
    書附卷可按（見本院96年度上易字第282號卷第179頁），其
    再審之訴之不變期間應自送達該判決予再審原告之訴訟代理
    人之翌日即同年月12日起算，算至97年8月12日即已屆滿。
    再審原告原於97年7月23日以上開確定判決有民事訴訟法第
    496條第l項第l款規定之再審事由提起再審之訴，嗣於97年9
    月25日本院行準備程序時當庭表示追加主張依民事訴訟法第
    496條第l項第13款規定（見本院卷第44頁背面筆錄），再於
    97年10月8日以書狀主張將前開民事訴訟法第496條第l項第
    13款之法條依據更正為同法第497條，核應屬撤回民事訴訟
    法第496條第l項第13款之再審事由，而追加同法第497條之
    再審事由，依上開說明，該追加之原因事實係得獨立提起再
    審之訴，仍受前開不變期間之限制。再審原告雖稱其非屬再
    審理由之增列，僅係法條依據之更正云云，惟無從作此認定
    ，則再審原告追加依民事訴訟法第497條規定提起之再審之
    訴部分，已逾30日之不變期間，為不合法，應予駁回。
三、據上論結，本件再審之訴為不合法。依民事訴訟法第502條
    第l項、第95條、第78條，裁定如主文。
中    華    民    國    97    年    10    月    29    日
                  民事第六庭    審判長法  官  袁再興
                                      法  官  陳賢慧
                                      法  官  吳惠郁
以上正本係照原本作成。
不得抗告。
                                      書記官  江玉萍
中    華    民    國    97    年    10    月    30    日
                                                      Ｍ


司法院資訊處製作；財團法人民間司法改革基金會備份。
